# 求教诸位大神指点，关于可供出售金融资产相关的几个问题

提问人：shaowei2073 时间：2013-11-22 08:31:21
近日，学习金融工具准则，其中对于可供出售金融资产有几处不明，特求教于诸位大神，望指点一二：
1 可供出售金融资产之债务工具是以公允价值计量，那么摊余成本在其中有何作用？ 2 可供出售金融资产之债务工具的减值准备是公允价值和账面价值做比较，那么该账面价值是如何确定的呢？和摊余成本有何关系？ 3 在计提简直准备时，如果原来是因为公允价值变动增加而计入资本公积，那么是否也需要转出呢？ 4 可否为我提供提供下关于可供出售金融资产减值的英文文献？
望指教，感激不尽！

回答人：chenyiwei
1 、以前讨论过：可供出售金融资产中的债务工具在一定程度上是不同计量模式的混合体：在资产负债表上按公允价值计量，这一点与交易性金融资产类似；但对利润表的影响又和以摊余成本计量的金融资产（持有至到期投资、贷款和应收款项）一致。所以摊余成本的作用主要是在利润表上确认利息收入。 2 、对可供出售债务工具而言，此时的“账面价值”其实是指摊余成本，即摊余成本和公允价值相比较的差额，在未发生减值的情况下，就是应调整资本公积的金额；在发生减值的情况下，就是应计提减值准备的金额。 3 、是。 4 、类似英文资料应有不少，你可以到四大的对外官网看看，有一些可以对外发布的资料的。